臺灣高等法院臺中分院刑事裁定
110年度聲字第1349號
聲  請  人  臺灣高等檢察署臺中檢察分署檢察官
受  刑  人  黃伯傑
上列聲請人因受刑人數罪併罰有二裁判以上，聲請定其應執行之
刑（聲請案號：110年度執聲字第654號），本院裁定如下：
    主  文
黃伯傑因犯如附表所示各罪所處之刑，應執行有期徒刑伍年陸月
。
    理  由
一、聲請意旨略以：受刑人黃伯傑前因詐欺等數罪，先後經判決
    確定如附表，應依刑法第53條、第51條第5款規定，定其應
    執行之刑，爰依刑事訴訟法第477條第1項聲請裁定等語。
二、按數罪併罰，有二裁判以上者，依刑法第51條之規定，定其
    應執行之刑；而數罪併罰，宣告多數有期徒刑者，於各刑中
    之最長期以上，各刑合併之刑期以下，定其刑期，但不得逾
    30年，刑法第53條、第51條第5 款分別定有明文。又法律上
    屬於自由裁量事項，尚非概無法律性之拘束，在法律上有其
    外部界限及內部界限，前者法律之具體規定，使法院得以具
    體選擇為適當裁判，此為自由裁量之外部界限；後者法院為
    自由裁量時，應考量法律之目的，法律秩序之理念所在，此
    為自由裁量之內部界限。法院為裁判時，二者均不得有所踰
    越。在數罪併罰而有二裁判以上，應定其應執行刑之案件，
    法院所為刑之酌定，固屬自由裁量事項，然對於法律之內、
    外部界限，仍均應受其拘束。
三、經查，受刑人黃伯傑所犯如附表所示之詐欺等罪，各處如附
    表所示之刑，均確定在案。其所犯如附表編號1至3所示之罪
    ，曾經臺灣苗栗地方法院以108年度訴字第213號判決定應執
    行有期徒刑1年5月；附表編號4至6所示之罪，曾經本院以10
    8年度金上訴字第1523號判決定應執行有期徒刑1年8月；附
    表編號7至11所示之罪，曾經臺灣苗栗地方法院以108年度原
    訴字第29號判決定應執行有期徒刑2年；附表編號12所示之
    罪，曾經臺灣苗栗地方法院以108年度訴字第323號判決定應
    執行有期徒刑1年6月；附表編號13至14所示之罪，曾經臺灣
    苗栗地方法院以108年度訴字第286號判決定應執行有期徒刑
    1年7月；附表編號15至17所示之罪，曾經臺灣苗栗地方法院
    以109年度訴字第58號判決定應執行有期徒刑2年6月，有各
    該判決書及臺灣高等法院被告前案紀錄表在卷可稽。茲據檢
    察官聲請定應執行之刑，本院審核認其聲請為正當，並審酌
    受刑人黃伯傑所犯如附表所示共53件之詐欺罪之刑期總合及
    內部界限、外部界限之範圍，暨其所犯各罪犯罪類型、行為
    態樣、動機均相同，犯罪時間亦相近（自民國107年11月21
    日起至108年1月8日止），所侵害者，復同為財產法益，依
    期待可能性及罪責相當原則，並參諸刑法第51條第5款係採
    限制加重原則，而非累加原則之意旨，衡酌受刑人對侵害法
    益之加重效應及時間、空間之密接程度，而為整體評價後，
    本於比例原則、責罰相當等原則，合併定其應執行之刑如主
    文所示，以免失之過苛。
四、依刑事訴訟法第477條第1項，刑法第53條、第51條第5款，
    裁定如主文。
中　　華　　民　　國　　110 　年　　5 　　月　　21　　日
        　　刑事第十一庭  審判長法　官  張  意  聰
　　　　　　　　　　　　　　    法　官  田  德  煙
　　　　　　　　　　　　　　  　法　官  李  明  鴻
以上正本證明與原本無異。   
如不服本裁定，應於收受送達後5日內向本院提出抗告書狀（須
附繕本）。 
                                書記官  陳  慈  傳 
中　　華　　民　　國　　110 　年　　5 　　月　　21　　日
【附表】
編號  1 2 3 罪名  詐欺 詐欺 詐欺 宣告刑  有期徒刑1年2月 有期徒刑1年3月 有期徒刑1年1月 犯罪日期  108/01/03 108/01/03 107/12/31 偵查(自訴)機關 年度案號  苗栗地檢108年度偵字第855號 苗栗地檢108年度偵字第855號 苗栗地檢108年度偵字第855號 最後事實審 法院 苗栗地院 苗栗地院 苗栗地院  案號 108年度訴字第213號 108年度訴字第213號 108年度訴字第213號  判決日期 108/07/16 108/07/16 108/07/16  確定 判決 法院 苗栗地院 苗栗地院 苗栗地院  案號 108年度訴字第213號 108年度訴字第213號 108年度訴字第213號  判決 確定日期 108/08/08 108/08/08 108/08/08 是否為得易科罰金之案件  否 否 否 備註   苗栗地檢108年度執字第3371號 （編號1-3應執行有期徒刑1年5月）   
編號  4 5 6 罪名  詐欺 詐欺 詐欺 宣告刑  有期徒刑1年3月（5次） 有期徒刑1年2月（7次） 有期徒刑1年4月 犯罪日期  107/12/22 107/12/22 107/12/22 107/12/30 107/12/29 107/12/22 107/12/26 107/12/30 107/12/29 107/12/20 107/12/20 107/12/20 107/12/26 偵查(自訴)機關 年度案號  苗栗地檢108年度偵字第536、784號 苗栗地檢108年度偵字第536、784號 苗栗地檢108年度偵字第536、784號 最後事實審 法院 中高分院 中高分院 中高分院  案號 108年度金上訴字第1523號 108年度金上訴字第1523號 108年度金上訴字第1523號  判決日期 109/01/07 109/01/07 109/01/07 確定 判決 法院 中高分院 中高分院 中高分院  案號 108年度金上訴字第1523號 108年度金上訴字第1523號 108年度金上訴第1523號  判決 確定日期 109/03/02 109/03/02 109/03/02 是否為得易科罰金之案件  否 否 否 備註   苗栗地檢109年度執字第922號 （編號4-6應執行有期徒刑1年8月）   
編號  7 8 9 罪名  詐欺 詐欺 詐欺 宣告刑  有期徒刑1年2月（7次） 有期徒刑1年1月（3次） 有期徒刑1年3月（2次） 犯罪日期  107/12/26 108/01/04 108/01/05 108/01/05 108/01/04 108/01/04 108/01/08 108/01/04 108/01/04 108/01/03 108/01/04 108/01/08 偵查(自訴)機關 年度案號  苗栗地檢108年度偵字第1445、2759、2760、3561、3667、3668、3669、3711、4362、6369、6370、6371號 苗栗地檢108年度偵字第1445、2759、2760、3561、3667、3668、3669、3711、4362、6369、6370、6371號 苗栗地檢108年度偵字第1445、2759、2760、3561、3667、3668、3669、3711、4362、6369、6370、6371號 最後事實審 法院 苗栗地院 苗栗地院 苗栗地院  案號 108年度原訴字第29號 108年度原訴字第29號 108年度原訴字第29號  判決日期 109/02/06 109/02/06 109/02/06 確定 判決 法院 苗栗地院 苗栗地院 苗栗地院  案號 108年度原訴字第29號 108年度原訴字第29號 108年度原訴字第29號  判決 確定日期 109/03/15 109/03/15 109/03/15 是否為得易科罰金之案件  否 否 否 備註   苗栗地檢109年度執字第1874號 （編號7-11應執行有期徒刑2年）   
編號  10 11 12 罪名  詐欺 詐欺 詐欺 宣告刑  有期徒刑1年4月（2次） 有期徒刑1年 有期徒刑1年2月（2次） 犯罪日期  108/01/08 108/01/08 108/01/08 107/12/20 107/12/21 偵查(自訴)機關 年度案號  苗栗地檢108年度偵字第1445、2759、2760、3561、3667、3668、3669、3711、4362、6369、6370、6371號 苗栗地檢108年度偵字第1445、2759、2760、3561、3667、3668、3669、3711、4362、6369、6370、6371號 苗栗地檢108年度偵字第1510號 最後事實審 法院 苗栗地院 苗栗地院 苗栗地院  案號 108年度原訴字第29號 108年度原訴字第29號 108年度訴字第323號  判決日期 109/02/06 109/02/06 109/03/05 確定 判決 法院 苗栗地院 苗栗地院 苗栗地院  案號 108年度原訴字第29號 108年度原訴字第29號 108年度訴字第323號  判決 確定日期 109/03/15 109/03/15 109/04/08 是否為得易科罰金之案件  否 否 否 備註   苗栗地檢109年度執字第1874號 （編號7-11應執行有期徒刑2年）  苗栗地檢109年度執字第1135號（應執行有期徒刑1年6月） 
編號  13 14 15 罪名  詐欺 詐欺 詐欺 宣告刑  有期徒刑1年1月 有期徒刑1年3月 有期徒刑1年1月（8次） 犯罪日期  107/11/23 107/11/29 107/11/21 107/12/16 107/12/17 108/01/04 107/12/28 108/01/03 108/01/03 107/12/18 偵查(自訴)機關 年度案號  苗栗地檢108年度偵字第788、853號 苗栗地檢108年度偵字第788、853號 苗栗地檢108年度偵字第1714、2490、2825、4362、6369、6370、6371號 最後事實審 法院 苗栗地院 苗栗地院 中高分院  案號 108年度訴字第286號 108年度訴字第286號 109年度金上訴字第2855號  判決日期 109/07/07 109/07/07 110/02/18 確定 判決 法院 苗栗地院 苗栗地院 中高分院  案號 108年度訴字第286號 108年度訴字第286號 109年度金上訴字第2855號  判決 確定日期 109/07/30 109/07/30 110/03/22 是否為得易科罰金之案件  否 否 否 備註  苗栗地檢109年度執字第2794號 （編號13、14應執行有期徒刑1年7月）  ①苗栗地檢110年度執字第849號（編號15-17應執行有期徒刑2年6月） ②犯罪日期欄聲請書記載有誤，本裁定逕予更正　 
編號  16 17 罪名  詐欺 詐欺 宣告刑  有期徒刑1年2月（9次） 有期徒刑1年3月 犯罪日期  107/11/24 107/11/27 107/12/18 107/12/20 107/12/20 107/12/20 107/12/20 107/12/20 107/12/21 108/01/08 偵查(自訴)機關 年度案號  苗栗地檢108年度偵字第1714、2490、2825、4362、6369、6370、6371號 苗栗地檢108年度偵字第1714、2490、2825、4362、6369、6370、6371號 最後事實審 法院 中高分院 中高分院  案號 109年度金上訴字第2855號 109年度金上訴字第2855號  判決日期 110/02/18 110/02/18 確定 判決 法院 中高分院 中高分院  案號 109年度金上訴字第2855號 109年度金上訴字第2855號  判決 確定日期 110/03/22 110/03/22 是否為得易科罰金之案件  否 否 備註  苗栗地檢110年度執字第849號 （編號15-17應執行有期徒刑2年6月）